【裁判字號】    94,訴,2198
【裁判日期】    950227
【裁判案由】    毒品危害防制條例
【裁判全文】
臺灣彰化地方法院刑事判決              94年度訴字第2198號
公  訴  人  臺灣彰化地方法院檢察署檢察官
被      告  甲○○
上列被告因違反毒品危害防制條例案件，經檢察官提起公訴（94
年度毒偵字第5373號），及移送併辦（94年度毒偵字第6286號）
，於本院準備程序中，被告就被訴事實為有罪之陳述，經本院合
議庭裁定依簡式審判程序審理，並判決如下：
    主  文
甲○○連續施用第一級毒品，累犯，處有期徒刑壹年，扣案之第
一級毒品海洛因壹包（淨重零點伍陸公克），沒收銷燬之，注射
針筒支，沒收之；又連續施用第二級毒品，累犯，處有期徒刑
捌月；應執行有期徒刑壹年陸月，扣案之第一級毒品海洛因壹包
（淨重零點伍陸公克），沒收銷燬之，注射針筒支，沒收之。
    事  實
一、甲○○於民國九十二年間曾因連續施用第一級毒品案件，經
    本院判處有期徒刑八月確定，經送監執行，於九十三年九月
    八日縮刑期滿執行完畢出監。又因施用毒品案件，經送觀察
    、勒戒後，認有繼續施用毒品之傾向，復經裁定令入戒治處
    所施以強制戒治一年，於八十九年五月二十九日停止處分出
    所，至八十九年十二月十二日視為強制戒治執行完畢。竟仍
    不知悔改，復於前開強制戒治執行完畢釋放後五年內，基於
    施用第一級毒品海洛因之概括犯意，自九十四年四月起，至
    九十四年十一月二十四日止，在其位於彰化縣田尾鄉○○村
    ○○路○段一四三號之住處、彰化縣田中鎮○○街九十五號
    旁排水溝邊及其他不詳處所等地，以將海洛因摻水溶解後，
    再以針筒注射手臂血管之方式，連續施用第一級毒品海洛因
    多次，施用頻率約為每一天施用二次。又另行起意，基於施
    用第二級毒品甲基安非他命之概括犯意，於前揭時間、地點
    ，以將甲基安非他命置於玻璃球內，用火燒烤而吸其產生之
    煙霧方式，連續施用第二級毒品甲基安非他命多次，施用頻
    率約為每一個禮拜施用二次。嗣為警查獲，並扣得第一級毒
    品海洛因一包（淨重０．五六公克），及其所有、供施用第
    一級毒品海洛因所用之注射針筒三支，始知悉上情。
二、案經彰化縣警察局北斗分局報告臺灣彰化地方法院檢察署檢
    察官偵查起訴。
    理  由
一、被告於準備程序中，就被訴事實為有罪之陳述，且所犯係死
    刑、無期徒刑、最輕本刑為三年以上有期徒刑以外之罪，經
    本院合議庭依刑事訴訟法第二百七十三條之一第一項之規定
    ，裁定由法官一人獨任進行簡式審判程序，先此敘明。
二、訊據被告對於上揭犯罪事實坦承不諱，且其到案後經警採集
    尿液送驗結果，確呈嗎啡陽性反應（施用海洛因者會在其體
    內代謝為嗎啡成分殘留，並經由尿液排出），及甲基安非他
    命陽性反應，有彰化縣衛生局煙毒尿液檢驗成績書二紙、詮
    昕科技股份有限公司濫用藥物尿液檢驗報告一紙附卷可稽，
    扣案之白色粉末一包，經鑑定結果係海洛因（淨重０‧五六
    公克）無訛，有法務部調查局鑑定通知書一紙可證，足徵被
    告自白與事實相符。而被告前因施用毒品案件，經送觀察、
    勒戒後，認有繼續施用毒品之傾向，復經裁定令入戒治處所
    施以強制戒治一年，於八十九年五月二十九日停止戒治付保
    護管束出所，至八十九年十二月十二日保護管束期滿未經撤
    銷，視為強制戒治執行完畢一節，有臺灣高等法院被告前案
    紀錄表可證，本案事實已臻明確，被告犯行，洵堪認定。
三、查被告前因施用毒品案件，經強制戒治執行完畢釋放後，五
    年內再施用第一級毒品海洛因、第二級毒品甲基安非他命，
    核其所為，係犯毒品危害防制條例第十條第一項之施用第一
    級毒品罪，及同條第二項之施用第二級毒品罪。其為供自己
    施用之目的而持有上開毒品，其於施用前後持有海洛因、甲
    基安非他命之低度行為，應為施用之高度行為所吸收，不另
    論罪。又其先後多次施用第一級毒品、第二級毒品犯行，時
    間緊接，方法相同，觸犯構成要件相同之罪名，均係基於概
    括犯意反覆為之，各為連續犯，應各依刑法第五十六條規定
    以一罪論，並分別加重其刑。另其所犯上開二罪間，犯意個
    別，行為互殊，應分論併罰。其有如事實欄所載之犯罪紀錄
    ，有臺灣高等法院被告前案紀錄表可證，其於受有期徒刑之
    執行完畢，五年以內再犯本件有期徒刑以上之罪，為累犯，
    應依刑法第四十七條之規定加重其刑，並遞加之。公訴人雖
    僅就被告自九十四年四月某日起，至同年十月十四日中午十
    二時許止，連續施用第一級毒品海洛因之犯行，及自九十四
    年四月某日起，至同年十月十三日凌晨零時許止，連續施用
    第二級毒品甲基安非他命之犯行，提起公訴，然被告其餘如
    事實欄所載多次施用第一級、第二級毒品之犯行，及移送併
    辦部分（臺灣彰化地方法院檢察署九十四年度毒偵字第六二
    八六號），因與起訴部分具有連續犯之裁判上一罪關係，為
    起訴效力所及，本院自應併予審理。爰審酌被告曾因施用毒
    品案件接受強制戒治後，猶不思戒絕，革除陋習，仍再犯本
    件施用第一級毒品、第二級毒品犯行，素行不佳，惟坦承犯
    行，態度良好，再兼衡被告犯罪之動機、目的、手段、品行
    、生活狀況、智識程度等一切情狀，量處如主文所示之刑，
    並定其應執行之刑。扣案之第一級毒品海洛因一包（淨重０
    ‧五六公克），應依毒品危害防制條例第十八條第一項前段
    ，沒收銷燬之。注射針筒三支，係被告所有、供其施用第一
    級毒品海洛因所用之物，業據被告自承在卷，應依刑法第三
    十八條第一項第二款規定，沒收之。
據上論斷，應依刑事訴訟法第二百七十三條之一第一項、第二百
九十九條第一項前段，毒品危害防制條例第十條第一項、第二項
、第十八條第一項前段，刑法第十一條前段、第五十六條、第四
十七條、第五十一條第五款、第三十八條第一項第二款，判決如
主文。
本案經檢察官何蕙君到庭執行職務。
中    華    民    國    95    年    2     月    27    日
                  刑事第二庭          法  官    王昌鑫
以上正本證明與原本無異。
如不服本判決，應於判決送達後十日內向本院提出上訴狀 (須附
繕本 )。
中    華    民    國    95    年    2     月    27    日
                                      書記官    陳文俊


司法院資訊處製作；財團法人民間司法改革基金會備份。
